Inventaris van de Collectie Verspreide West-Indische stukken, 1614-1875
Nationaal Archief, Den Haag
Verspreide West-Indische Stukken
1614-1875
119
524 inventarisnummers; 6,25 meter
Normale geschreven en gedrukte documenten. De stukken van vòòr ca. 1700 zijn geschreven in het gotische cursiefschrift, met name in de oud-Hollandse klerkencursief.
Nationaal Archief, Den Haag
Westindische Compagnie, Kamer Amsterdam; Westindische Compagnie, Kamer Maze; Westindische Compagnie, Kamer Noorderkwartier; Westindische Compagnie, Kamer Stad en Lande; Westindische Compagnie, Kamer Zeeland; Westindische Compagnie, Vergadering van Negentienen; Westindische Compagnie, Vergadering van Tienen; Commandeur ad interim en Raden van Essequebo; Directeur-Generaal en Raden van Essequebo en Demerary; Directie van de Sociëteit van Berbice; Hervormde Gemeente te Paraiba, Brazilië; Raad der Koloniën in West-Indië; Weerstand, Jan Tymonsz.
De Verspreide West-Indische Stukken vormen een zeer diverse collectie over de periode 17e-19e eeuw. Veel stukken hebben betrekking op het gebied dat onder octrooi viel van de West-Indische Compagnie. Een aanzienlijk deel van de collectie handelt over de Kust van Guinea, met name over de handel en scheepvaart op Essequibo en Demerary. Er zijn ook stukken over Curaçao, St. Eustatius, St. Maarten, Berbice, Brazilië en Nieuw-Nederland (Manhattan). Hoofdonderwerpen zijn de slavenhandel, beheer van plantages en het koloniaal bestuur. Tevens zijn er allerhande stukken over de Kamers van de WIC.
Archiefvorming
Geschiedenis van het archiefbeheer
De verzameling Verspreide West-Indische Stukken (VWIS) is door toeval ontstaan. Na de dood in 1907 van de adjunct-archivaris van het ARA, Mr. A. Telting, die het beheer heeft gehad over de archieven van de Westindische koloniën, vond men deze stukken in zijn kast. Hij had ze uit verschillende Westindische archieven gehaald maar verzuimde ze terug te plaatsen. Dr. J. de Hullu, de opvolger van Mr. Telting, begon in 1908 met het inventariseren van de stukken en trachtte de oorspronkelijke vindplaatsen van de archieven te achterhalen. In een N.B. bij de index die hij op de verzameling vervaardigde, stelt hij:
"Vermoedelijk zijn deze stukken vroeger in de West-Indische archieven ondergebracht geweest en daar naderhand weder door Mr. Telting uit afgezonderd en in deze verzameling bijeengebracht."
Van verreweg het grootste deel van de stukken lukte het De Hullu niet de herkomst te bepalen, getuige een verslag van de vorderingen in "Verslagen omtrent 's Rijks Oude Archieven" (VROA) van het jaar 1909, blz. 17. Van de 1074 nummers kon De Hullu toen van slechts 262 de herkomst met zekerheid vaststellen. Men besloot een plaatsingslijst te maken. In 1911 beëindigde Dr. de Hullu zijn beschrijving van de collectie Verspreide West-Indische Stukken. De oude plaatsingslijst Verspreide West-Indische Stukken nr. 10506 is hiervan de gestencilde neerslag. Daarnaast maakte hij de onvolledige Index Verspreide West-Indische Stukken nr. 74.
In het jaar 1978 maakte Ch. van Marle in het kader van de herinventarisatie van de archieven van de Tweede West-Indische Compagnie een klad-concordans van de verzameling VWIS. Haar klad-concordans deelde Van Marle als volgt in:
In de eerste kolom vermeldt zij de nummers van de stukken, in de tweede het onderwerp waar de stukken betrekking op hebben en/of soms het archief waar de stukken naar overgebracht moeten worden. In de derde kolom tenslotte vermeldt zij de archieven met (niet altijd) de archiefnummers waarheen de stukken zijn overgebracht of naar toe overgebracht dienen te worden. Tevens geeft zij in die kolom aan welke stukken vermist worden.
De verwerving van het archief
De rechtstitel is (nog) onbekend
Het archief is bij Koninklijk Besluit of ministeriële beschikking overgebracht.
Inhoud en structuur van het archief
Aanwijzingen voor de gebruiker
Openbaarheidsbeperkingen
Volledig openbaar.
Materiële beperkingen
Het archief kent geen beperkingen voor het raadplegen van stukken als gevolg van slechte materiële staat
Aanvraaginstructie
Openbare archiefstukken kunnen online worden aangevraagd en gereserveerd. U kunt dit ook via de terminals in de studiezaal van het Nationaal Archief doen. Om te kunnen reserveren dient u de volgende stappen te volgen:
U maakt een profiel aan op www.gahetna.nl, en logt vervolgens in
Via de archiefinventaris (alleen de beschrijvingen met rode nummers) selecteert u het gewenste archiefstuk door op de knop 'Reserveren' te klikken
In het volgende scherm geeft u aan op welke dag u het archiefstuk wilt inzien
Indien u zich bevindt in de studiezaal en een tafelnummer heeft ontvangen kunt u dit nummer vermelden. Als u geen tafelnummer heeft kunt u tafelnummer 777 laten staan
Vervolgens bevestigt u uw reservering door deze te versturen.
Verwant materiaal
Beschikbaarheid van kopieën
Inventarisnummers van dit archief zijn in kopievorm beschikbaar
Bijlagen
Afkortingen van de archieven in de concordans
Archieven van de Eerste Afdeling
Beeldsnijder Persoonlijke verzameling Baron G.J.Beeldsnijder van Voshol. 1413 1849. Nr. 1.13.01.
Curacao Oud-archief Curacao en de onderhorige eilanden Bonaire en Aruba tot 1828. Nr. 1.05.12.
Ess. & Dem. Essequebo en Demerara, o.a. in: Tweede West-Indische Compagnie, Kamer Zeeland. Nr. 1.05.01.
Fagel Suppt. Supplement bij het archief van de familie Fagel. 17e - 19e eeuw. Nr. 1.10.94.
Guinee Nederlandse bezittingen ter kuste van Guinea. 1653 - 1872. Nr. 1.05.14.
Hop Persoonlijk archief Hop. In: voorlopige- inventaris Archief Hop. Nr. 1.02.08.
OWIC Oude West-Indische Compagnie. 1621 - 1674. Nr. 1.05.01.
Raad der Col. Directie ad interim/Raad der Colonien in West-Indie. 1791 - 1795. Nr. 1.05.02.
Rademacher Archief van de familie Radermacher. 17e - 18e eeuw. Nr. 1.10.69.
Soc.v.Berbice Societeit van Berbice. 1720 - 1795. Nr. 1.05.05.
Soc.v.Sur. Societeit van Suriname. 1680 -1795. Nr. 1.05.03 - 1.05.04.
St.Eustatius Oud-archief van Sint-Eustatius, Sint-Maarten en Saba tot 1828. 1709 - 1828. Nr. 1.05.13.
Stadh.Secr. Stadhouderlijke Secretarie. 1747 - 1795. Nr. 1.01.50.
St.Generaal Staten-Generaal. 1576 - 1796. Nr. 1.01.01 - 1.01.18.
V.d.Heim Jacob en Paulus van der Heim. 16e - 18e eeuw. Nr. 1.10.39. In: Admiraliteitscollecties XXXVII, blz. 403 - 451. Nr. 1.01.47.
V.d.Hoop Joan Cornelis van der Hoop. 1575 - 1822. Nr. 1.10.42 - 1.10.44. In: Admiraliteitscollecties XXXIX, blz. 451 - 482. Nr. 1.01.47
WIC Tweede West-Indische Compagnie, 1674 - 1791. Nr. 1.05.01.
2e WIC Herinventaris Tweede West-Indische Compagnie van Ch. van Marle. (Nog niet beschikbaar).
(Adv.) Archief van de Advokaat van de Tweede West-Indische Compagnie.
(KA) Kamer Amsterdam, onderdeel van het archief van de Tweede West-Indische Compagnie.
(KM) Kamer op de Maze, onderdeel van het archief van de Tweede West-Indische Compagnie.
(X) De Vergadering van Tienen, onderdeel van de Tweede West-Indische Compagnie.
(KZ) Kamer Zeeland, onderdeel van het archief van de Tweede West-Indische Compagnie.
Archieven van de Tweede Afdeling
Amerik.Raad Raad der Amerikaansche bezittingen en etablissementen. 1801- 1806. In: Inventaris West-Indie 1795 - 1810. Nr. 2.01.28.
Minist. K & K Ministerie van Koophandel en Kolonien. 1806 - 1807. In: Inventaris West-Indie 1795 - 1810. Nr. 2.01.28.
Min. Mar. & Kol. Ministerie van Marine en Kolonien. 1808 - 1810. In: Inventaris West-Indie 1795 - 1810. Nr. 2.01.28.
Van Heeckeren Persoonlijk archief Baron E.L. Heeckeren van Walien. 1818 - 1838. Nr. 2.21.83.
W-I Comité Comité tot de zaken van de kolonien en bezittingen op de kust van Guinea en in Amerika. 1795 - 1800. In: Inventaris West-Indie 1795 - 1810. Nr. 2.01.28.
Archief van het Rijksarchief in Zuid-Holland
Van Sling. Familie archief Van Slingelandt - De Vrij Temminck. Nr. 3.20.52.
Concordans Verspreide West-Indische stukken
Concordans Verspreide West-Indische stukken
1. Nieuw-Nederland
2. Nieuw-Nederland
3. Nieuw-Nederland
4. Fagel Suppt. 320
5. St.Generaal 9414
6. Nieuw-Nederland
7. Nieuw-Nederland
8. Guinee
9. 2e WIC
10. 2e WIC
11. Guinee
12. St.Eustatius
13. 2e WIC
14. Minist. K&K 51b
15. Minist. K&K 51g
16. Minist. K&K 55h
17. ? ?
18. ? ?
19. ? ?
20. Minist. K&K 51ee
21. Guinee
22. 2e WIC
23. 2e WIC
24. Guinee
25. Guinee
26. 2e WIC (KZ)
27. 2e WIC
28. Minist. K&K 51oo
29. Minist. K&K 51f
30. Minist. K&K 51e
31. Minist. K&K 56a
32. Minist. K&K 51pp
33. Minist. K&K 55b
34. Minist. K&K 55c
35. Minist. K&K 55g
35*. Guinee
36. Guinee
37. Guinee
38. Van Sling. 179b ?
38*. Van Sling. 544g ?
39. Soc.v.Sur. 523
40. Curacao
40*. 2e WIC
41. Guinee
42. 2e WIC
43. 2e WIC
44. Ess. en Dem.
45. Ess. en Dem.
46. Ess. en Dem.
47.1. Hop
47.2. 2e WIC
48. Ess. en Dem.
49. Ess. en Dem.
50. Ess. en Dem.
51. Ess. en Dem.
52. Ess. en Dem.
53. Ess. en Dem.
54. Ess. en Dem.
55. ? ?
56. Ess. en Dem.
57. Ess. en Dem.
58. Raad der Col. 116
59. Ess. en Dem.
60. Ess. en Dem.
61. Ess. en Dem.
62. 2e WIC 1123*
63. Ess. en Dem.
64. Ess. en Dem.
65. Ess. en Dem.
66. Ess. en Dem.
67. Ess. en Dem.
68. Amerik.Raad 168m
69. Ess. en Dem.
70. Ess. en Dem.
71. Ess. en Dem.
72. Ess. en Dem.
73. Ess. en Dem.
74. Amerik.Raad 113g
74*. 2e WIC 1024*
75. 2e WIC
76. Guinee
76*. Raad der Col. 123
77. Raad der Col. 115
78. Amerik.Raad 148b
79. Amerik.Raad 146a
80. Amerik.Raad 154a
81. Amerik.Raad 134c
82. Amerik.Raad 134a
83. Amerik.Raad 150d
84. Amerik.Raad 146b
84*. Amerik.Raad 154b
85. Amerik.Raad 125b
86. Amerik.Raad 134d
87. Amerik.Raad 127a
88. Amerik.Raad 127a
89. Amerik.Raad 148a
90. Minist. K&K 51v
91. Minist. K&K 51aa
92. Minist. K&K 51l
93. Minist. K&K 51cc
94. Minist. K&K 51u
94*. Minist. K&K 56b
94**. Minist. K&K 55e
95. Guinee
96. Guinee
97. Guinee
98. Ess. en Dem.
99. Ess. en Dem.
100. Ess. en Dem.
101. Ess. en Dem.
102. Ess. en Dem.
103. Ess. en Dem.
104. Ess. en Dem.
105. Ess. en Dem.
106. Ess. en Dem.
107. 2e WIC 1281h
108. 2e WIC (KA)
108*. 2e WIC (KA)
109. Ess. en Dem.
110. Ess. en Dem.
111. Ess. en Dem.
112. Ess. en Dem.
113. Ess. en Dem.
114. Ess. en Dem.
115. 2e WIC (KA)
116. Ess. en Dem.
117. 2e WIC (KA)
118. Ess. en Dem.
119. Ess. en Dem.
120. 2e WIC
121. Ess. en Dem.
122. Ess. en Dem.
123. Ess. en Dem.
124. 2e WIC
125. Ess. en Dem.
126. Ess. en Dem.
127. 2e WIC (KA)
128. Ess. en Dem.
129. Ess. en Dem.
130. 2e WIC (KA)
131. Raad der Col. 25
132. Ess. en Dem.
133. 2e WIC (KA)
134. Ess. en Dem.
135. Ess. en Dem.
136. Ess. en Dem.
137. Ess. en Dem.
138. 2e WIC 1029*
139. Ess. en Dem.
140. Ess. en Dem.
141. Ess. en Dem.
142. 2e WIC 1281f
143. Ess. en Dem.
144. Ess. en Dem.
145. Raad der Col. 59
146. Ess. en Dem.
147. Ess. en Dem.
148. Ess. en Dem.
149. 2e WIC (KA, KZ)
150. Ess. en Dem.
151. Ess. en Dem.
152. Ess. en Dem.
153. Ess. en Dem.
154. 2e WIC (KZ)
155. Ess. en Dem.
156. Ess. en Dem.
157. Ess. en Dem.
158. Ess. en Dem.
159. Ess. en Dem.
160. Ess. en Dem.
161. 2e WIC 1037*
162. Raad der Col. 65
163. ? ?
164. x
165. Soc.v.Berbice 26
166. Soc.v.Berbice 398
167. Soc.v.Berbice 60
168. Raad der Col. 114
169. St.Eustatius
170. Minist. K&K 57k
171. x
172. St.Eustatius
173. St.Eustatius
173*. St.Eustatius
174. St.Eustatius
175. St.Eustatius
176. St.Eustatius
177. St.Eustatius
177*. St.Eustatius
178. Minist. K&K 57l
178*. Amerik.Raad 190a
179. Minist. K&K 57m
180. Minist. K&K 57w
181. Minist. K&K 57c
182. Minist. K&K 57x
183. Minist. K&K 57ij
184. x
185. x
186. St.Eustatius
187. St.Eustatius
187*. W-I Comité 145a
188. W-I Comité 145b
189. Amerik.Raad 194l
190. Amerik.Raad 194p
191. Amerik.Raad 195l
192. Amerik.Raad 195l
193. Amerik.Raad 194e
194. Amerik.Raad 195p
195. Amerik.Raad 194g
196. Amerik.Raad 192a
197. Amerik.Raad 194c
198. Amerik.Raad 195q
199. Amerik.Raad 194d
200. Minist. K&K 57g
201. Minist. K&K 57a
202. Minist. K&K 57z
203. Minist. K&K 57s
204. Minist. K&K 57b
205. Minist. K&K 57d
206. Minist. K&K 57f
207. Minist. K&K 57t
208. Minist. K&K 57bb
209. Minist. K&K 57e
210. Minist. K&K 57r
211. Minist. K&K 57aa
212. Minist. K&K 57h
213. x
213*. W-I Comité 213c
213***. W-I Comité 247
214. x
215. x
216. x
217. x
218. x
219. x
220. x
221. Minist. K&K 51o
222. Minist. K&K 51h
223. Minist. K&K 51a
224. Minist. K&K 51t
225. Minist. K&K 51p
226. Minist. K&K 51q
226*. Guinee
227. Minist. K&K 55d
228. Minist. K&K 21a
229. ? ?
230. ? ?
231. Guinee
232. ? ?
233. x
234. Minist. K&K 51aa*
235. Minist. K&K 51kk*
236. x
237. ? ?
238. ? ?
239. ? ?
240. ? ?
241. ? ?
242. ? ?
243. ? ?
244. ? ?
245. ? ?
246. 2e WIC (KZ)
246**. x
247. 2e WIC (KZ)
248. Ess. en Dem.
249. 2e WIC
250. Minist. K&K 51r
251. ? ?
252. ? ?
253. ? ?
254. W-I Comité 101m
255. ? ?
256. Raad der Col. 115
257. Amerik.Raad 167a
258. Raad der Col. 50
259. 2e WIC
260. 2e WIC (KM)
260*-260****. Amerik.Raad 260c
261. 2e WIC (KZ)
262. Ess. en Dem.
263. 2e WIC (KZ)
264. 2e WIC (KZ)
265. 2e WIC
266. Soc.v.Berbice
267. Minist. K&K 57i
268. Ess. en Dem.
269. 2e WIC 1281g
270. 2e WIC
271. 2e WIC (KZ)
272. 2e WIC
273. 2e WIC (KZ)
274. Soc.v.Berbice 50
275. 2e WIC
276. Van Sling. 515a ?
277. Van Sling. 515h ?
278. Curacao
279. Curacao
280. Soc.v.Sur. 514
281. W-I Comité 81a
282. W-I Comité 80c
283. W-I Comité 80d
284. W-I Comité 80b
285. Amerik.Raad 256a
286. Amerik.Raad 246f
287. x
288. Amerik.Raad 220b
289. Amerik.Raad 194k
290. Amerik.Raad 203a
291. Amerik.Raad 194h
292. x W-I Comité 145d
293. Amerik.Raad 194o
294. Amerik.Raad 194l
295. Amerik.Raad 194l
296. Minist. K&K 57v
297. Amerik.Raad 194c
298. Amerik.Raad 195n
299. Amerik.Raad 195o
300. W-I Comité 144
301. Amerik.Raad 195m
302. Amerik.Raad 211c
303. Amerik.Raad 175b
304. Amerik.Raad
305. Amerik.Raad
306. Amerik.Raad
307. Guinee
308. Raad der Col. ?
309. Raad der Col. ?
310. Raad der Col. ?
311. Raad der Col. ?
312. Raad der Col. ?
313. Raad der Col. ?
313*. Raad der Col. ?
314. Raad der Col.
315. Raad der Col.
316. Raad der Col. 119
317. Raad der Col. ?
318. Ess. en Dem.
319. Raad der Col. ?
320. Minist. K&K 75b
321. Raad der Col. 86.II
322. Raad der Col. 59
323. Raad der Col. 89
324. Raad der Col. 100
325. 2e WIC 894*
326. 2e WIC (X)
327. Guinee
328. Guinee
329. 2e WIC 1023a
330. 2e WIC 1023b
331. Raad der Col. 79
332. W-I Comité 141a,143a
333. x
334. Guinee
335. W-I Comité 93
336. Minist. K&K 75e
337. Minist. K&K 48c
338. Amerik.Raad 150c
339. Guinee
339*. Amerik.Raad 116a
340. Minist. K&K 51nn
341. Minist. K&K 51mm
342. Raad der Col. 95
343. Guinee
344. Guinee
345. Minist. K&K 51gg
346. Minist. K&K 56h
347. Raad der Col. 27
348. Raad der Col. 27
349. Raad der Col. 27
349*. Raad der Col. 27
350. Raad der Col. 25
351. Raad der Col. 27
352. Raad der Col. 27
353. 2e WIC
354. Raad der Col. 27
355. W-I Comite
356. Amerik.Raad 59
357. Amerik.Raad 211b
358. Raad der Col. 27
359. Raad der Col. 27
360. Raad der Col. 27
361. Raad der Col. 27
362. Raad der Col. 27
363. Minist. K&K 51dd
364. W-I Comité 91b
365. W-I Comité 91a
366. Minist. K&K 89
367. Minist. K&K 90
368. Minist. K&K 91
369. Minist. K&K 92
370. Minist. K&K 93
371. Minist. K&K 94
372. W-I Comité 91d
373. Soc.v.Sur.
374. Raad der Col. 42
375. Raad der Col. 25
376. St.Eustatius
377. Curacao
378. 2e WIC
379. Raad der Col. 27
380. 2e WIC
381. 2e WIC
382. 2e WIC
383. Raad der Col. 27
384. St.Eustatius
385. Guinee
386. 2e WIC (KZ)
387. Raad der Col. 27
387*. 2e WIC
388. Guinee
389. Raad der Col.
390. Raad der Col. 25
391. Raad der Col. 79
392. Guinee
393. W-I Comité 229a
394. Curacao
395. Curacao
396. Minist. K&K 56g
397. W-I Comité 122c
398. Minist. K&K 55f
399. Suriname
400. Raad der Col. 97
401. Raad der Col. 97
402. Raad der Col. 97
403. Hop
404. Raad der Col. ?
405. Minist. K&K 51w
405*. Suriname
406. Minist. K&K 51x
407. Raad der Col. 123
408. Raad der Col. 95
409. Guinee
410. Minist. K&K 51bb
411. Minist. K&K 51k
412. Minist. K&K 51z
413. Minist. K&K 51ij
414. Guinee
415. Guinee
416. x
417. Amerik.Raad 146c
418. Soc.v.Sur. 506
419. Soc.v.Sur. 510
420. Soc.v.Sur. 507
421. Soc.v.Sur. 512
422. Soc.v.Sur. 505
423. Soc.v.Sur. 513
424. Soc.v.Sur. 536
425. Soc.v.Sur. 508
426. Suriname
427. Soc.v.Sur. 511
428. Soc.v.Sur. 566
429. Soc.v.Sur. 565
430. Soc.v.Sur. 110
431. Raad der Col. 25
432. Raad der Col. 27
433. Raad der Col. 25
434. Raad der Col. 27
435. Raad der Col. 27
436. Raad der Col. 27
437. Raad der Col. 27
438. Raad der Col. 27
439. Raad der Col. 27
440. Raad der Col. 27
441. Raad der Col. 27
442. Raad der Col. 27
443. Raad der Col. 27
444. Raad der Col. 25
445. Raad der Col. 27
446. Raad der Col. 27
447. W-I Comité 91c
448. W-I Comité 80b
449. Amerik.Raad 125a
450. Amerik.Raad 195s
451. Minist. K&K 95
452. 2e WIC (KA)
453. 2e WIC
454. Guinee
455. Raad der Col. ?
456. W-I Comité
457. 2e WIC (KA)
458. Raad der Col. ?
459. Minist. K&K 75f
460. Amerik.Raad 246c
461. Minist. K&K 76a
462. Curacao
463. Soc.v.Sur. 503
464. 2e WIC (Adv.)
465. Raad der Col. 79
466. Raad der Col. 78
467. Curacao
468. Raad der Col. 89
469. St.Eustatius
470. Raad der Col. ?
471. 2e WIC (Adv.)
472. 2e WIC (X)
473. W-I Comité 145g
474. W-I Comité 144a
475. Raad der Col. ?
476. 2e WIC (KZ)
477. 2e WIC (KA)
478. Ess. en Dem.
479. Ess. en Dem.
479*. Ess. en Dem.
480. W-I Comité 102e, 102f
481. 2e WIC (KZ)
482. Ess. en Dem.
483. x
484. Soc.v.Sur. 532
485. Soc.v.Sur.
486. Amerik.Raad 111
487. Guinee
488. Guinee
489. Guinee
490. Raad der Col. 97
491. W-I Comité 160
492. W-I Comité 101k
493. Minist. K&K 72a
494. Minist. K&K 55a
495. Minist. K&K 51qq
496. Curacao
497. Amerik.Raad 187a
498. Raad der Col. ?
499. Raad der Col. ?
500. W-I Comité 91f
501. OWIC ?
502. 2e WIC
503. Curacao
504. W-I Comité 186m
505. W-I Comité 92
506. W-I Comité 69h
507. W-I Comité 213c
508. W-I Comité 60
509. Amerik.Raad 73
510. Amerik.Raad 211a
511. Amerik.Raad 246a
512. Amerik.Raad 174p
513. Minist. K&K 56e
514. Minist. K&K 56f
515. Amerik.Raad 249a
515*. Amerik.Raad 265
515**. x
516. Amerik.Raad 175a
517. Amerik.Raad 194b
518. Amerik.Raad 220b
519. Minist. K&K 45b
520. Minist. K&K 56n
521. Minist. K&K 71c
522. Minist. K&K 33p
523. Minist. K&K 75d
524. Guinee
525. Guinee
526. W-I Comité 101b
527. W-I Comité 101h
528. W-I Comité 101i
529. W-I Comité 101i
530. W-I Comité 101a
531. W-I Comité 101i
531*. x
532. Amerik.Raad 165
533. Raad der Col. 115
534. x
535. Guinee
536. St.Eustatius
537. W-I Comité 145c
538. W-I Comité 145d
539. W-I Comité 145e
540. W-I Comité 145d
541. W-I Comité 145f
542. Amerik.Raad 194n
543. W-I Comité 145f
544. W-I Comité/Amerik.Raad ? ?
545. Amerik.Raad 194f
545*. x
546. W-I Comité 143b
547. W-I Comité 143c
548. Amerik.Raad 187g
549. Curacao
550. W-I Comité 143f
551. Amerik.Raad 186b
552. Amerik.Raad 187d
553. Minist. K&K 57u
554. Minist. K&K 75c
555. 2e WIC
556. Amerik.Raad 245a
557. St.Eustatius
558. W-I Comité 135a
559. Amerik.Raad 220c
560. W-I Comité 102c
561. W-I Comité 135
562. 2e WIC (KA)
563. W-I Comité 135
564. W-I Comité 135a
564*. Suriname
565. Soc.v.Sur. 502
566. W-I Comité 213a
567. Suriname
567*. x
568. Raad der Col. 78
569. W-I Comité 102d
570. W-I Comité 186b
571. Stadh.Secr. ? ?
572. Ess. en Dem.
573. Guinee
574. Hop
575. Amerik.Raad 168h
576. Amerik.Raad 168h
577. Guinee
578. Ess. en Dem.
579. Ess. en Dem.
580. St. Eustatius
581. W-I Comité 170
582. ?
583. 2e WIC 1281d
584. Raad der Col. ?
585. 2e WIC (KA)
586. Raad der Col. ?
587. Raad der Col. ?
588. Raad der Col. ?
589. W-I Comité 237
590. W-I Comité 238
591. W-I Comité 243
592. W-I Comité 237
593. W-I Comité 239
594. W-I Comité 240
595. W-I Comité 241
596. W-I Comité 243
597. W-I Comité 243
598. W-I Comité 242
599. W-I Comité 242
600. Amerik.Raad 262b
601. Amerik.Raad 262a
602. Amerik.Raad 262c
603. Amerik.Raad 262c
604. Minist. K&K 71e
605. Minist. K&K 71f
606. 2e WIC 792*
607. 2e WIC 1281c
608. Guinee
609. Raad der Col. ?
610. Raad der Col. ?
611. W-I Comité 172a
612. W-I Comité 172b
613. Suriname
614. Amerik.Raad 220d
615. Amerik.Raad 190b
615*. Amerik.Raad 190c
616. Amerik.Raad 187a
617. x
618. Minist. K&K 33b
619. Minist. K&K 56m
620. Amerik.Raad 168e
621. Amerik.Raad 187c
622. Amerik.Raad 195m
623. Minist. K&K 57o
624. Minist. K&K 57p
624*. Amerik.Raad 194c
624**. x
625. Amerik.Raad 168f
626. Amerik.Raad 111
627. Amerik.Raad 111
628. ?
629. Amerik.Raad 168l
630. Amerik.Raad 168k
630*. Amerik.Raad 168b
631. Amerik.Raad 187e
632. Amerik.Raad 186a
633. Amerik.Raad 184a
634. Amerik.Raad 187b
635. Minist. K&K 32a
636. Minist. K&K 56l
637. Minist. K&K 56i
638. Minist. K&K 56o
638*. Amerik.Raad 179a
639. W-I Comité 102b
640. Amerik.Raad 174k
641. Amerik.Raad 174c
642. Amerik.Raad 174h
643. Amerik.Raad 174n
644. Amerik.Raad 174a
645. Amerik.Raad 174d
646. Amerik.Raad 174l
647. Amerik.Raad 174h
648. Amerik.Raad 174l
649. Amerik.Raad 174m
650. Amerik.Raad 174h
651. Amerik.Raad 174m
652. Amerik.Raad 174l
653. Amerik.Raad 174n
654. Minist. K&K 56c
655. Minist. K&K 56d
656. Amerik.Raad 174h
657. Amerik.Raad 174f
658. Amerik.Raad 174h
659. Amerik.Raad 174i
660. Amerik.Raad 174e
660*. Amerik.Raad 174b
661. Amerik.Raad 93b
662. Amerik.Raad 175c
663. Amerik.Raad 116b
664. Amerik.Raad 186c
665-670. Amerik.Raad 72a
671. Minist. K&K 56k
672. Minist. K&K 51c
673. W-I Comité 186b
674. 2e WIC (KZ)
675. Soc.v.Sur. 564
676. 2e WIC (X)
677. 2e WIC (KA)
677a. Raad der Col. 70
678. WIC 540, 541, 542
679. Guinee
680. Amerik.Raad 194a
681. WIC 201
682. WIC 210
683. Curacao
684. Soc.v.Sur. ? ?
685. Soc.v.Sur. 504
686. Soc.v.Sur. ? ?
687. Soc.v.Sur. ? ?
688. W-I Comité 247
689. Suriname
690. Suriname
691. Soc.v.Sur.
692. Soc.v.Berbice 228
693. Soc.v.Berbice 229
694. Soc.v.Berbice 229
695. Soc.v.Berbice 230
696. Soc.v.Berbice 230
697. Soc.v.Berbice 231
698. Soc.v.Berbice 232
699. Soc.v.Berbice 233
700. Soc.v.Berbice 230
701. Soc.v.Berbice 225
702. Soc.v.Berbice 234
703. Ess. en Dem.
704. Soc.v.Berbice 345
705. Soc.v.Berbice 224
706. Soc.v.Sur. 237 (OB 1710)
707. Soc.v.Sur. 268 (OB 1741)
708. Suriname
709. Suriname
710. Ess. en Dem.
711. 2e WIC
712. 2e WIC
713. 2e WIC
714. Suriname
715. Soc.v.Sur. 537
716. Soc.v.Sur. 191
717. W-I Comité 113a
718. W-I Comité 117a
719. Stadh.Secr. ?
720. 2e WIC
721. Guinee
722. Guinee
723. Guinee
724. Guinee
725. Raad der Col. 127
726. Raad der Col. 115
727. Guinee
728. Guinee
729. Guinee
730. Brazilië
731. 2e WIC 1038*
732. Raad der Col. ?
733. Soc.v.Sur. 516
734. Soc.v.Sur. 517
735. Soc.v.Sur. 518
736. Soc.v.Sur. 519
737. Soc.v.Sur. 520
738. Soc.v.Sur. 521
739. Soc.v.Sur. 522
740. Suriname
741. Amerik.Raad 216a
742. Raad der Col. 50
743. Raad der Col. 25
744. Am.Raad 220e, W-I Comité 93c
745. W-I Comité 55a
746. W-I Comité 55b
747. Stadh.Secr. ?
748. 2e WIC
749. W-I Comité 69a
749*. x
750. W-I Comité 137a
750*. x
751. Amerik.Raad 205a
752. Amerik.Raad 205b
753. Amerik.Raad 205c
754. Amerik.Raad 80c
755. Minist. K&K 48a
756. Minist. K&K 37a
757. 2e WIC (X)
758. Minist. K&K 51hh
759. ? ?
760. ? ?
761. Amerik.Raad 167b
762. Amerik.Raad 113h
763. W-I Comité 97a
764. Soc.v.Sur. 562
765. Soc.v.Sur. 122
766. Soc.v.Sur. 558
767. Soc.v.Sur. 559
768. Soc.v.Sur. 560
769. Soc.v.Sur. 561
770. Soc.v.Sur. 563
771. 2e WIC
772. Soc.v.Sur. 114
773. Soc.v.Sur. 118
774. Soc.v.Sur. 121
775. Soc.v.Sur. 120
776. Soc.v.Sur. 124
777. Stadh.Secr. ?
778. Stadh.Secr. ?
779. Soc.v.Sur. 524, 525
780. Soc.v.Sur. 526
781. Curacao
782. Soc.v.Sur. 515
783. Soc.v.Sur. 557
784. Suriname
785. Soc.v.Berbice 56
786. Van Sling. 544j ?
787. Soc.v.Berbice 344
788. Soc.v.Berbice 223
789. Amerik.Raad 174o
790. Soc.v.Berbice 369
791. Soc.v.Berbice 369, 441
792. Soc.v.Berbice 370
793. Soc.v.Berbice 395
794. Soc.v.Berbice 329
795. Soc.v.Berbice 235
796. Soc.v.Berbice 236
797. Soc.v.Berbice 238
798. Soc.v.Berbice 239
799. Soc.v.Berbice 241
800. Soc.v.Berbice 240
801. Ess. en Dem.
802. Soc.v.Berbice 242
803. Soc.v.Berbice 442
804. Soc.v.Berbice 237
805. Soc.v.Berbice 343
806. Van Sling. 544f ?
807. Van Sling. 544e ?
808. Suriname
809. Suriname
810. Soc.v.Sur. ? ?
811. Stadh.Secr. ?
812. Suriname
813. Suriname
814. Suriname
815. Radermacher ?
816. Radermacher ?
817. Radermacher ?
818. Radermacher ?
819. Radermacher ?
820. Radermacher ?
821. Radermacher ?
822. Radermacher ?
823. Radermacher ?
824. Radermacher ?
825. Radermacher ?
826. Radermacher ?
827. Radermacher ?
828. Radermacher ?
829. Radermacher ?
830. Radermacher ?
831. Radermacher ?
832. Radermacher ?
833. Radermacher ?